【裁判字號】    95,簡上,77
【裁判日期】    951116
【裁判案由】    傷害
【裁判全文】
臺灣臺北地方法院刑事判決              95年度簡上字第77號
上  訴  人  臺灣臺北地方法院檢察署檢察官
被      告  甲○○
            乙○○
上列上訴人因被告傷害案件，不服本院中華民國95年3月14日
95年度簡字735號第一審刑事簡易判決（檢察官聲請簡易判決處
刑案號：臺灣臺北地方法院檢察署94年度偵字第23760號），提
起上訴，本院管轄之第二審合議庭判決如下：
    主  文
上訴駁回。
甲○○、乙○○均緩刑貳年。
    事  實
一、甲○○、乙○○、丙○○3人均係在臺北市○○區○○路中
    崙市場營業之攤販，洪、廖2人因攤位擺設問題，於94年9月
    3日上午與丙○○在上址發生口角，俟同日16時32分許，洪
    、廖2人行經臺北市○○區○○路3段212號前，適見丙○○
    所駕駛自用小貨車停在路旁，乃進入同號屋內，要求丙○○
    出外理論，雙方一言不合，洪、廖2人即共同基於傷害之故
    意，由甲○○在該號屋前以拳毆打丙○○，丙○○即轉而毆
    打乙○○背部，甲○○旋持人行道旁之竹掃把，往丙○○頭
    上毆打，致丙○○受有頭部外傷併枕部裂傷4.0公分乘0.8公
    分乘0.9公分1處，及左前臂挫傷12.0公分乘10.0公分乘0.1
    公分1處等傷害。
二、案經丙○○訴由臺北市政府警察局松山分局移由臺灣臺北地
    方法院檢察署檢察官偵查後，聲請以簡易判決處刑。
    理  由
一、上揭犯罪事實：（一）業被上訴人即被告甲○○、乙○○2
    人各於本院審理中自白不諱，有本院95年11月2日審判筆錄
    可憑，核與告訴人丙○○於本院審理中所陳情節大致相符，
    亦有本院同年10月12日審判筆錄可佐；（二）被告因被告2
    人之傷害行為，受有頭部外傷併枕部裂傷4.0公分乘0.8公分
    乘0.9公分1處，及左前臂挫傷12.0公分乘10.0公分乘0.1公
    分等傷害之事實，亦有告訴人所提出博仁醫院診斷證明書影
    一份，附在偵查卷宗可稽（見94年度偵字第23760號偵查卷
    宗第29頁）。本案事證明確，被告2人共同傷害犯行，可以
    認定。
二、論罪科刑：
  (一)核被告2人所為，均係犯刑法第277條第1項之罪。原審以被
    告2人罪證明確，適用刑法第277條第1項、修正前刑法第28
    條、第41條第1項前段，罰金罰鍰提高標準條例第1條前段、
    廢止前罰金罰鍰提高標準條例第2條之規定，均量處被告2人
    拘役55日，並諭知易科罰金之折算標準。本院經核原審認事
    用法，並無不當，量刑亦稱妥適。應附帶說明者，被告行為
    時有效之刑法第41條第1項前段規定：「犯最重本刑為五年
    以下有期徒刑以下之刑之罪，而受六個月以下有期徒刑或拘
    役之宣告，因身體、教育、職業、家庭之關係或其他正當事
    由，執行顯有困難者，得以一元以上三元以下折算一日，易
    科罰金。」。又被告行為時之易科罰金折算標準，依修正前
    罰金罰鍰提高標準條例第2條前段（現已刪除）規定，就其
    原定數額提高為一百倍折算一日，亦即被告行為時之易科罰
    金折算標準，應以銀元三百元折算一日，經折算為新臺幣後
    ，應以新臺幣九百元折算為一日。惟95年7月1日起施行之刑
    法第41條第1項前段規定：「犯最重本刑為五年以下有期徒
    刑以下之刑之罪，而受六個月以下有期徒刑或拘役之宣告者
    ，得以新臺幣一千元、二千元或三千元折算一日，易科罰金
    」。比較修正前後之易科罰金折算標準，以修正前之規定，
    較有利於被告，應依修正後刑法第2條第1項前段之規定，適
    用修正前刑法第41條第1項前段規定，定其折算標準。其次
    ，修正刑法係自95年7月1日起施行，在此之前，刑法分別編
    有關罰金刑之貨幣單位係銀元；且依刑法分則編應處罰金者
    ，應適用罰金罰鍰提高標準條例第1條、第4條之規定；亦即
    應按各該具體條文制定或修正之時間先後，定其提高之倍數
    。惟被告行為後，刑法施行法增訂第1之1條，於95年6月14
    日經總統公布，並自同年7月1日起施行；該條規定：「中華
    民國九十四年一月七日刑法修正施行後，刑法分則編所定罰
    金之貨幣單位為新臺幣。九十四年一月七日刑法修正時，刑
    法分則編未修正之條文定有罰金者，自九十四年一月七日刑
    法修正施行後，就其所定數額提高為三十倍。但七十二年六
    月二十六日至九十四年一月七日新增或修正之條文，就其所
    定數額提高為三倍」。亦即自95年7月1日起，刑法分則編所
    定罰金之貨幣單位，由原來之銀元改為新臺幣；且94年1月7
    日刑法修正時，刑法分則編未修正之條文定有罰金者，自95
    年7月1日起，有關罰金之數額提高為30倍。而本件被告二人
    均係犯刑法第277條第1項之罪，該罪有罰金刑之處罰，且自
    24年7月1日施行後即未再修正，依增訂刑法施行法第1之1條
    之規定，其罰金以新臺幣為單位，數額應提高30倍。此與修
    正前之罰金以銀元為單位，適用罰金罰鍰提高標準條例之結
    果應提高10倍者，對被告而言，並無不利（新臺幣與銀元之
    比例為1：3，換算結果，亦為30倍）。依修正後刑法第2條
    第1項前段之規定，自應適用修正前之規定。依上所述，原
    審法院雖未及比較適用，然經本院比較新舊法之結果，仍應
    適用被告行為時之法律，亦即原審判決適用之法律並無不當
    ，自不構成撤銷之原因，併此敘明。
  (二)上訴意旨認為原審認定告訴人曾有還擊，並非事實，又對於
    被告2人所量處刑法過輕，請求撤原判決等語，然原審已考
    量被告所造成告訴人受傷勢輕重，及其他證據，而認定告訴
    人在犯罪時、地之情形，而分別量處被告二人之刑，並無失
    衡之情形，上訴意旨所指情形，均難認有理由，本件上訴應
    予駁回。
  (三)末查，依卷附之臺灣高等法院被告二人前案紀錄表，可知被
    告2人均未曾因故意犯罪受有期徒刑以上刑之宣告，本案係
    偶發之衝突，且本院審理時被告2人已與告訴人達成和解，
    並獲得告訴人諒宥，不再追究，有本院95年11月2日審判筆
    錄在卷可按（見該筆錄第2頁），經此起訴審判後，當能知
    所警惕，應無再犯之虞，本院認被告2人所宣告之刑以暫不
    執行為適當，爰併諭知緩刑二年，以策自新。
據上論斷，應依刑事訴訟法第455條之1 第1項、第3項、第368條
，修正後刑法第74條第1項第1款，判決如主文。
本案經檢察官陳淑雲到庭執行職務。
中    華    民    國    95    年    11    月    16    日
                  刑事第五庭審判長法  官 黃程暉
                                  法  官 賴秀蘭
                                  法  官 李宜娟
以上正本證明與原本無異。
如不服本判決，應於判決送達後10日內，向本院提出上訴狀。
                                  書記官 彭雅慧
中    華    民    國    95    年    11    月    21  日
附錄：本案論罪科刑法條全文
刑法第277條：
傷害人之身體或健康者，處 3 年以下有期徒刑、拘役或 1 千元
以下罰金。
犯前項之罪因而致人於死者，處無期徒刑或7 年以上有期徒刑；
致重傷者，處3年以上10年以下有期徒刑。


司法院資訊處製作；財團法人民間司法改革基金會備份。
